【裁判字號】    95,簡上,9
【裁判日期】    950316
【裁判案由】    傷害
【裁判全文】
臺灣宜蘭地方法院刑事判決               95年度簡上字第9號
上  訴  人  臺灣宜蘭地方法院檢察署檢察官
被      告  甲○○
上列上訴人因被告傷害案件，不服本院羅東簡易庭94年度羅簡字
第232號中華民國94年11月29日第一審簡易判決（聲請案號：臺
灣宜蘭地方法院檢察署94年度偵字第2379號），提起上訴，本院
管轄之第二審合議庭判決如下：
    主  文
上訴駁回。
甲○○緩刑貳年。
    事實及理由
一、構成犯罪事實：
    甲○○與乙○○係朋友關係，於民國94年7月24日晚間同在
    宜蘭縣羅東鎮○○路207巷32號參加警友座談會，嗣於同日
    21時30分許，由甲○○駕車搭載乙○○返家，於同日22時許
    ，途經宜蘭縣五結鄉○○○路，雙方因細故發生爭執，甲○
    ○竟基於傷害人身體之犯意，徒手毆打乙○○，致乙○○受
    有頭部外傷併臉部挫傷、雙眼眶血腫、頭皮血腫、頸部挫傷
    、胸部挫傷併左側第三肋骨骨折、胸壁多處瘀傷、雙側上臂
    多處瘀傷併皮膚擦傷、腿部多處瘀傷之傷害。
二、認定犯罪事實所憑之證據及理由：
（一）被告甲○○於警詢、偵查、本院審理中之自白（見警卷第
      4頁至第6頁；偵卷第11頁；本院卷第19頁）。
（二）告訴人乙○○於偵查中之指訴（見偵卷第12頁），可證被
      告有於上開時、地，徒手毆打乙○○。
（三）羅東博愛醫院驗傷診斷書、診斷證明書各1份（見警卷第7
      頁、第12頁），顯示乙○○於上開時間受有上開傷害，足
      認告訴人乙○○之指訴係屬真實，可證被告確有上開傷害
      之行為。
（四）上開（二）、（三）證據，足以佐證被告首開自白與事實
      相符。
三、論罪科刑之理由：
（一）被告甲○○所為，係犯刑法第277條第1項之傷害罪。
（二）原審以被告罪證明確，因而適用刑法第277條第1項、第41
      條第1項前段、罰金罰鍰提高標準條例第2條規定，並審酌
      被告犯罪之動機、目的、手段、所生危害、犯後態度等一
      切情狀，量處被告有期徒刑3月，並諭知易科罰金之折算
      標準。經核原審判決認事、用法及量刑均適法、妥當，應
      予維持。檢察官以被告未與告訴人達成和解，認原審量刑
      過輕為由，提起上訴，惟被告已於95年2月15日賠償告訴
      人所受損害，而告訴人亦表明不再追究，故檢察官原上訴
      原因已不存在，其上訴自無理由，應予駁回。
（三）被告前未曾受有期徒刑以上刑之宣告，有台灣高等法院被
      告前案紀錄表1份在卷可參，且於犯罪後已深知悔悟，並
      與告訴人達成民事調解事宜，獲得告訴人之諒解，此有本
      院95年度羅簡移調字第2號調解筆錄、撤回告訴狀各1份在
      卷可參（見本院卷第33頁至第35頁），本院認其經此起訴
      、審判後，當知警惕，應無再犯之虞，因認其所宣告之刑
      ，以暫不執行為適當，併予宣告緩刑2年，以啟自新。
四、適用之法律：
    刑事訴訟法第455條之1第3項、第368條，刑法第74條第1款
    。
本案經檢察官吳宇青到庭執行職務。
中    華    民    國    95    年    3    月    16    日
                  刑事第二庭    審判長法  官  林明山
                                      法  官  謝佩玲
                                      法  官  蘇錦秀
以上正本證明與原本無異。
本件不得上訴。
                                      書記官  陳雅君
中    華    民    國    95    年    3     月    16    日
附錄本案論罪科刑法條：
★刑法第277條：
傷害人之身體或健康者，處3年以下有期徒刑、拘役或1,000元以
下罰金。


司法院資訊處製作；財團法人民間司法改革基金會備份。
